臺灣高等法院臺南分院刑事裁定
110年度聲字第894號
聲  請  人  
即  告訴人  翁  建
被      告  王美麗

            黃俊傑

上列聲請人因被告侵占等案件（110年度上易字第442號），聲請
參與本案訴訟，本院裁定如下：
    主  文
聲請駁回。
    理  由
一、聲請意旨略以：聲請人因臺灣高等法院臺南分院110年度上
    易字第442號竊佔等案件，於第二審言詞辯論終結前，聲請
    參與本案訴訟，因被告甲○○、乙○○經臺灣臺南地方檢察署檢
    察官提起公訴，聲請人屬刑事訴訟法第455條之38第1項所列
    得為訴訟參與之案件，聲請人為本件被害人，屬得聲請參與
    訴訟之人，為瞭解訴訟程序之經過情形及卷證資料之內容，
    並適時陳述意見，以維護訴訟權益，爰依法聲請參與本案訴
    訟。
二、刑事訴訟法第455條之38第1項規定：「下列犯罪之被害人得
    於檢察官提起公訴後第二審言詞辯論終結前，向該管法院聲
    請參與本案訴訟：一、因故意、過失犯罪行為而致人於死或
    致重傷之罪。二、刑法第231條、第231條之1、第232條、第
    233條、第240條、第241條、第242條、第243條、第271條第
    1項、第2項、第272條、第273條、第275條第1項至第3項、
    第278條第1項、第3項、第280條、第286條第1項、第2項、
    第291條、第296條、第296條之1、第297條、第298條、第29
    9條、第300條、第328條第1項、第2項、第4項、第329條、
    第330條、第332條第1項、第2項第1款、第3款、第4款、第3
    33條第1項、第2項、第334條第1項、第2項第1款、第3款、
    第4款、第347條第1項、第3項、第348條第1項、第2項第2款
    之罪。三、性侵害犯罪防治法第2條第1項所定之罪。四、人
    口販運防制法第31條至第34條、第36條之罪。五、兒童及少
    年性剝削防制條例第32條至第35條、第36條第1項至第5項、
    第37條第1項之罪。」經查：被告甲○○、乙○○經臺灣臺南地
    方檢察署檢察官以109年度偵續字第134號、110年度偵字第7
    74號案件提起公訴，認被告甲○○涉犯刑法第320條第1項之竊
    盜罪嫌，被告乙○○涉犯同法第320條第2項之竊佔、第305條
    之恐嚇罪嫌，經臺灣臺南地方法院以110年度易字第95號判
    決，就被告乙○○犯恐嚇危害安全罪部分，判處拘役10日，並
    諭知易科罰金之折算標準，被告甲○○被訴竊盜部分，則諭知
    無罪。檢察官不服判決，提起上訴，另主張被告甲○○涉犯刑
    法第354條之毀損罪，經核上開罪名及所犯法條，均非刑事
    訴訟法第455條之38第1項所列之罪，聲請人聲請參與參與本
    案訴訟，於法無據，其聲請法律上不應准許，且無從補正，
    應予駁回。
三、應適用之法律：刑事訴訟法第455條之40第1項前段。
中　　華　　民　　國　　110 　年　　9 　　月　　28　　日
                  刑事第一庭    審判長法  官　楊清安
                                      法  官　陳顯榮
                                      法　官  蕭于哲
以上正本證明與原本無異。
不得抗告。
　　　　　                            書記官　徐振玉　　
中　　華　　民　　國　　110 　年　　9 　　月　　28　　日